臺灣士林地方法院刑事判決
111年度審易字第512號
公  訴  人  臺灣士林地方檢察署檢察官
被      告  黃建平


上列被告因竊盜案件，經檢察官提起公訴（111年度偵字第638、
3510、7032號），本院因被告於準備程序就被訴事實為有罪之陳
述，裁定進行簡式審判程序並判決如下：
    主  文
黃建平犯：
一、踰越窗戶侵入住宅竊盜未遂罪，處有期徒刑肆月，如易科罰
    金，以新臺幣壹仟元折算壹日。
二、竊盜罪，處有期徒刑叁月，如易科罰金，以新臺幣壹仟元折
    算壹日。　　
三、踰越門窗侵入住宅竊盜罪，處有期徒刑柒月。未扣案之犯罪
    所得現金新臺幣捌仟伍佰元沒收，於全部或一部不能沒收或
    不宜執行沒收時，追徵其價額。　　
前開第一、二項所示得易科罰金之有期徒刑部分，應執行有期徒
刑伍月，如易科罰金，以新臺幣壹仟元折算壹日。
    事實及理由
一、按簡式審判程序之證據調查，不受第159條第1項之限制，刑
    事訴訟法第273條之2定有明文，是於行簡式審判程序之案件
    ，被告以外之人於審判外之陳述，除有其他不得作為證據之
    法定事由外，應認具有證據能力。本件所援引被告黃建平以
    外之人於審判外之陳述，因本案採行簡式審判程序，復無其
    他不得作為證據之法定事由，依上說明，應認均有證據能力
    。
二、本件事實及證據，除均引用檢察官起訴書之記載（如附件）
    外，證據部分補充：㈠被告黃建平於審理中之自白（見本院
    卷第66、78、80頁）。㈡自願受搜索同意書（見偵7032卷第4
    1頁）。㈢車輛詳細資料報表（見偵7032卷第99頁）。
三、論罪科刑：
  ㈠按刑法第321條第1項第2款所謂之「門扇」係指門戶、窗扇等
    阻隔出入之設備而言；而所謂「其他安全設備」係指門扇牆
    垣以外，依社會通常觀念足認防盜之一切設備而言，如門鎖
    、窗戶、天窗等（最高法院55年度台上字第547號、78年度
    台上字第4418號等判決參照）；而本款所稱之「毀越」，指
    毀壞與踰越二種情形，所謂「毀」係指毀壞，而所謂「越」
    則指越入、超越或踰越而言，祇要毀壞、踰越或超越門扇、
    安全設備之行為使該門扇、安全設備喪失防閑作用，即該當
    於前揭規定之要件（最高法院73年度台上字第3398號、78年
    度台上字第4418號、77年度台上字第1130號等判決參照）。
  ㈡本件被告黃建平供承：伊均先從被害人家旁的矮牆進入或爬
    入，徒手開啟被害人家未上鎖的窗戶或門後進入行竊（見偵
    3510卷第17、61頁，偵7032卷第11、135頁）等情明確，核
    與被害人林淑惠（見偵3510卷第12頁）、告訴人陳胤庭（見
    偵7032卷第20頁）指訴情節相符，並有被害人林淑惠住處窗
    戶照片（見偵3510卷第22頁）、告訴人陳胤庭住處大門照片
    （見偵7032卷第57頁）在卷可稽，而該窗戶、大門屬阻隔該
    住處出入之設備。是核被告於起訴書犯罪事實欄一㈠所為，
    係犯刑法第321條第2項、第1項第2款、第1款之踰越窗戶侵
    入住宅竊盜未遂罪；其於起訴書犯罪事實欄一㈡所為，係犯
    刑法第320條第1項之竊盜罪；其於起訴書犯罪事實欄一㈢所
    為，則係犯刑法第321條第1項第2款、第1款之踰越門窗侵入
    住宅竊盜罪。被告上開3次犯行，犯意各別，行為互殊，應予
    分別論罪處罰。　 
  ㈢又檢察官起訴意旨主張：被告前因竊盜案件，分別經臺灣臺
    北地方法院（下稱臺北地院）以105年度審易字第3378號判
    處有期徒刑6月（判4次）、2月（判1次），應執行有期徒刑
    1年2月確定；經臺北地院以106年度審易字第127號判處有期
    徒刑10月（判5次），應執行有期徒刑1年10月確定；經本院
    以106年度審易字第996號判處有期徒刑10月確定。復因毀棄
    損壞案件，經臺灣基隆地方法院（下稱基隆地院）以106年
    度基簡字第1621號判處有期徒刑3月確定，上開案件嗣經基
    隆地院以107年度聲字第730號合併裁定應執行有期徒刑3年2
    月確定，並與另所犯竊盜案件經法院判處拘役部分接續執行
    ，於民國110年1月22日縮短刑期假釋出監，並付保護管束，
    於110年5月6日假釋付保護管束期滿未經撤銷，視為執行完
    畢等情，為被告所是認（見本院卷第66頁），並有臺灣高等
    法院被告前案紀錄表及全國刑案資料查註表附卷可按，其於
    受有期徒刑執行完畢後，5年以內故意再犯本件有期徒刑以
    上之各罪，均為累犯。參酌司法院大法官釋字第775號解釋
    意旨，本院認為就被告本案所犯之各罪，尚無因加重最輕本
    刑而生刑罰逾其罪責之情，即均應依刑法第47條第1項之規
    定，加重其刑。
　㈣再被告所犯如起訴書犯罪事實欄一㈠所示之犯行，既屬未遂犯
    ，乃依刑法第25條第2項之規定，按既遂犯之刑予以減輕，
    並依法先加後減之。
　㈤爰以行為人之責任為基礎，審酌被告正值青年，不思以己力
    獲取所需，蔑視他人財產權利，甚且侵入他人住宅行竊，併
    侵害居住安寧，應予非難，並衡諸被告犯後坦認犯行之態度
    ，其徒手竊取之犯罪手段、竊取物品之價值，已與告訴人謝
    翔宇成立調解，有卷附本院調解筆錄（見本院卷第69至70頁
    ）可參，而被害人林淑惠表示不提告訴（見偵3510卷第12頁
    ），及被害人陳裕光、告訴人陳胤庭則因未到場而未能達成
    和解，亦有送達回證、刑事報到單（見本院卷第47、51、75
    頁）可憑等情，及考量被告自陳國中畢業之智識程度、未婚
    ，目前從事網拍及夜市工作，與家人同住之家庭經濟與生活
    狀況等一切情狀，分別量處如主文第1項所示之刑，併就其
    於起訴書犯罪事實欄一㈠、㈡所為犯行部分，均諭知易科罰金
    之折算標準，資為懲儆。
　㈥又本院衡酌被告於起訴書犯罪事實欄一㈠、㈡所示之犯行，所
    侵害法益固非屬於同一人，然各該行為均屬竊盜犯罪，罪質
    同一，情節相仿，數罪對法益侵害之加重效應較低，乃本於
    罪責相當性之要求，就整體犯罪之非難評價、各行為彼此間
    之偶發性、各行為所侵害法益之專屬性或同一性予以綜合判
    斷，及斟酌被告犯罪行為之不法與罪責程度、對其施以矯正
    之必要性，乃對被告前揭就該等犯行所量處之宣告刑，定其
    應執行之刑如主文第2項所示，併諭知易科罰金之折算標準
    。至被告於起訴書犯罪事實欄一㈢所示之加重竊盜犯行，既
    經宣告逾6月之有期徒刑，即屬不得易科罰金及不得易服社
    會勞動之罪，依刑法第50條但書之規定，其與上開得易科罰
    金或得易服社會勞動之各罪間不能併合處罰之，故不併予定
    其應執行之刑，附此敘明。 
四、關於沒收部分：
　㈠按犯罪所得，屬於犯罪行為人者，沒收之；於全部或一部不
    能沒收或不宜執行沒收時，追徵其價額；犯罪所得已實際合
    法發還被害人者，不予宣告沒收或追徵，刑法第38條之1第1
    項前段、第3項、第5項定有明文。本件被告黃建平於起訴書
    犯罪事實欄一㈢部分所竊得之現金新臺幣8,500元及運動彩券
    5張，均屬被告該次竊盜犯行之犯罪所得，然其中運動彩券5
    張，業由被害人陳裕光領回，有卷附贓物認領保管單（見偵
    7032卷第51頁）可按，因已實際合法發還被害人，依刑法第
    38條之1第5項之規定，不予宣告沒收或追徵外，其餘現金8,
    500元，雖未扣案，然既無實際合法發還或實際賠償告訴人
    陳胤庭之情形，自應依刑法第38條之1第1項前段之規定，於
    被告所犯該罪項下宣告沒收，併依同條第3項之規定，諭知
    於全部或一部不能沒收或不宜執行沒收時，追徵其價額。　
　㈡又按宣告犯罪所得之沒收或追徵，有過苛之虞、欠缺刑法上
    之重要性、犯罪所得價值低微，或為維持受宣告人生活條件
    之必要者，得不宣告或酌減之，刑法第38條之2第2項定有明
    文。本件被告於起訴書犯罪事實欄一㈡所竊得之機車碟盤1片
    （價值2,500元），乃其該次犯行之犯罪所得，本亦應依刑
    法第38條之1第1項前段、第3項之規定，宣告沒收及追徵；
    然被告於審判中業與告訴人謝翔宇成立調解，已如前述，而
    考量被告依調解內容所應賠償之金額，已超過上開贓物價值
    許多，足達沒收制度剝奪被告犯罪利得之立法目的，若再對
    被告宣告沒收或追徵，實有過苛之虞，爰就被告此部分犯罪
    所得，依刑法第38條之2第2項之規定，不予宣告沒收或追徵
    。
據上論結，應依刑事訴訟法第273條之1第1項、第284條之1、第2
99條第1項前段、第310條之2、第454條，刑法第320條第1項、第
321條第1項第1款、第2款、第2項、第47條第1項、第25條第2項
、第41條第1項前段、第51條第5款、第38條之1第1項前段、第3
項、第5項、第38條之2第2項，刑法施行法第1條之1第1項，判決
如主文。
本案經檢察官曾揚嶺提起公訴，檢察官余秉甄到庭執行職務。
中　　華　　民　　國　　111 　年　　6 　　月　　23　　日
                  刑事第九庭法  官  李冠宜
以上正本證明與原本無異。
如不服本判決應於收受送達後20日內向本院提出上訴書狀，並應
敘述具體理由。其未敘述上訴理由者，應於上訴期間屆滿後20日
內向本院補提理由書（均須按他造當事人之人數附繕本）「切勿
逕送上級法院」。
因疫情而遲誤不變期間，得向法院聲請回復原狀。
                            書記官  杜依玹　　　　
中　　華　　民　　國　　111 　年　　6 　　月　　24　　日
附錄：本案論罪科刑法條全文
中華民國刑法第320條
（普通竊盜罪、竊佔罪）
意圖為自己或第三人不法之所有，而竊取他人之動產者，為竊盜
罪，處5年以下有期徒刑、拘役或50萬元以下罰金。
意圖為自己或第三人不法之利益，而竊佔他人之不動產者，依前
項之規定處斷。
前二項之未遂犯罰之。
中華民國刑法第321條
（加重竊盜罪）
犯前條第1項、第2項之罪而有下列情形之一者，處6月以上5年以
下有期徒刑，得併科50萬元以下罰金：
一、侵入住宅或有人居住之建築物、船艦或隱匿其內而犯之。
二、毀越門窗、牆垣或其他安全設備而犯之。
三、攜帶兇器而犯之。
四、結夥三人以上而犯之。
五、乘火災、水災或其他災害之際而犯之。
六、在車站、港埠、航空站或其他供水、陸、空公眾運輸之舟、
    車、航空機內而犯之。前項之未遂犯罰之。